【裁判字號】    99,聲減,17
【裁判日期】    990308
【裁判案由】    聲請減刑
【裁判全文】
臺灣板橋地方法院刑事裁定              99年度聲減字第17號
聲  請  人  臺灣板橋地方法院檢察署檢察官
受  刑  人  甲○○
上列受刑人因犯贓物等案件，已經判決罪刑確定，聲請人聲請減
刑及定應執行之刑（99年度聲減字第15號），本院裁定如下：
    主  文
甲○○所犯如附表編號一、二、三、四、六、八所示之罪，各減
為如附表編號一、二、三、四、六、八所示減得之刑，與附表編
號十、十一所示已減刑之罪所減得之刑，及與附表編號五、七所
示不得減刑之罪所處之刑，應執行有期徒刑拾肆年貳月。
其餘聲請駁回。
    理  由
一、聲請意旨略以：受刑人甲○○因犯贓物等案件，先後經判決
    確定如附表所示，而其犯罪時間均在民國96年4 月24日以前
    ，所犯如附表編號1 、2 、3 、4 、6 、8 所示之罪，核與
    中華民國九十六年罪犯減刑條例第2 條第1 項第3 款規定相
    符，均應依同條例第8 條第1 項、第3 項規定聲請減刑，並
    與如附表編號10、11所示已減刑之罪，及與附表編號5 、7
    、9 所示不得減刑之罪所處之刑，依同條例第11條定其應執
    行刑等語。
二、按裁判確定前犯數罪均應減刑而已定執行刑者，仍就各罪依
    第2 條、第4 條、第6 條至第8 條規定減刑後，另依刑法第
    51條定其應執行之刑；裁判確定前犯數罪，有應減刑與不應
    減刑者，就應減刑之罪，依第2 條、第4 條、第6 條至第8
    條及前條規定減刑後，與不應減刑之罪之宣告刑，適用刑法
    第51條定其應執行之刑，中華民國96年罪犯減刑條例第10條
    第2 項、第11條分別定有明文。次按被告犯有應併合處罰之
    數罪，經法院分別判處有期徒刑確定，其中一罪之有期徒刑
    先執行期滿後，法院經檢察官之聲請，以裁定定其數罪之應
    執行刑確定後，其在未裁定前已先執行之有期徒刑之罪，因
    嗣後合併他罪定應執行刑之結果，檢察官所換發之執行指揮
    書，係執行應執行刑，其前已執行之有期徒刑部分，僅應予
    扣除，而不能認為已執行完畢（最高法院91年度台非字第
    328 號判決意旨參照）。再按數罪併罰，有二裁判以上者，
    依刑法第51條規定，定其應執行刑，刑法第53條定有明文。
    又受刑人行為後，刑法業經修正，並於94年2 月2 日，經總
    統以華總一義字第09400014901 號令公布，且自95年7 月1
    日施行，修正後刑法第2 條第1 項規定：「行為後法律有變
    更者，適用行為時之法律。但行為後之法律有利於行為人者
    ，適用最有利於行為人之法律。」（刑法第2 條第1 項固經
    修正，惟其僅係新、舊法之比較適用原則之宣示性指導原則
    ，並非實體刑罰法律，自不生行為後法律變更之比較適用問
    題，應逕予適用修正後之此一規定），則就屬於法律變更（
    即犯罪成立要件及其處罰效果之內容作修正或廢止）部分，
    自應就有利或不利於被告之一切相關情狀，綜合全部結果而
    為比較，以定其應適用之法律。本件受刑人於裁判確定前犯
    如附表所載之罪，均係於95年7 月1 日前犯之，修正前刑法
    第51條第5 款係規定：「宣告多數有期徒刑者，於各刑中之
    最長期以上，各刑合併之刑期以下，定其刑期。但不得逾20
    年。」惟修正後刑法第51條第5 款則規定：「宣告多數有期
    徒刑者，於各刑中之最長期以上，各刑合併之刑期以下，定
    其刑期。但不得逾30年。」兩相比較，修正後之規定並非較
    有利於行為人，依修正後刑法第2 條第1 項前段之規定，應
    依修正前刑法第51條第5 款規定，定其應執行之刑。
三、聲請有理由部分：
    查受刑人甲○○因先後犯如附表編號1 至8 、10、11所示之
    十罪，先後經臺灣高等法院臺中分院以90年度上訴字463 號
    、臺灣高等法院以91年度上訴字1336號、90年度上易字747
    號、94年度上易字1282號、最高法院以94年度台上字3890號
    及本院以94年度易字144 號、96年度訴字第509 號分別判處
    如附表所示之刑，均經分別確定在案，其中編號10、11所示
    之罪，業經本院以96年度聲減字第7742號裁定各減為有期徒
    刑2 月、9 月確定，此有上開各該刑事判決及臺灣高等法院
    被告前案紀錄表各1 份在卷可憑。茲檢察官以附表編號1 、
    2 、3 、4 、6 、8 所示之犯罪，犯罪時間均在民國96年4
    月24日以前，所犯贓物等罪，悉合於減刑條件，聲請予以減
    刑，並與附表編號10、11所示已減刑之罪，及附表編號5 、
    7 所示不得減刑之罪，聲請定其應執行之刑，經核尚無不合
    ，應予准許，爰裁定如主文第一項所示。
四、聲請駁回部分：
  (一)刑法第53條所規定數罪併罰，有二裁判以上者，依第51條之
    規定，定其應執行之刑，係指二裁判以上所宣告之數罪，均
    在裁判確定前所犯者而言。若於其中甲罪之判決確定後，復
    犯乙罪，即不合上開定應執行刑之規定；設所犯乙罪為連續
    犯，而其部分犯罪行為在甲罪判決確定以後者，亦應於乙罪
    裁判確定後，與甲罪之刑併予執行，均無適用前揭規定定其
    應執行刑之餘地（最高法院77年台抗字第305 號、86年台非
    字第188 號、87年度台非字第252 號判決意旨參照）。而常
    業犯乃在構成要件上預定有複數之同種行為反覆實施之犯罪
    ，與連續犯本質上仍為數罪並無不同，故於乙罪為常業犯之
    情形，亦無適用前揭規定以定其應執行刑。
  (二)經查，受刑人所犯如附表編號9 所示之共同常業竊盜罪，其
    犯罪時間為90年5 月間起至93年4 月8 日止，此有本院93年
    度易字第475 號判決書一份在卷可按；而受刑人所犯如附表
    編號1 所示之違反毒品危害防制條例案件，業已判決確定在
    案（確定日期為90年5 月24日），則受刑人所犯如附表編號
    9 所示之部分竊盜犯行，既係於其附表編號1 所示之犯行經
    判決確定後所犯，因常業犯無從割裂，則附表編號9 之共同
    常業竊盜罪之犯罪時間，不能認為係在附表編號1 所示之違
    反毒品危害防制條例案件判決確定之前。依前揭說明，其中
    附表編號9 之共同常業竊盜罪部分，即無適用刑法第53條規
    定，與其他各罪定其應執行刑之餘地。從而，聲請人此部分
    之聲請，於法尚有未合，應予駁回，爰裁定如主文第二項所
    示。
五、依刑事訴訟法第477 條第1 項、第220 條，中華民國九十六
    年罪犯減刑條例第2 條第1 項第3 款、第8 條第3 項、第10
    條第2 項、第11條，刑法第2 條第1 項前段、第53條，修正
    前刑法第51條第5 款，裁定如主文。
中    華    民    國    99    年    3     月    8     日
                  刑事第十一庭  法  官  陳海寧
以上正本證明與原本無異。
如不服本裁定，應於裁定送達後5 日內敘明抗告理由，向本院提
出抗告狀。
                                書記官  馮得弟
中    華    民    國    99    年    3     月    8     日

司法院資訊處製作；財團法人民間司法改革基金會備份。
